th: ฮาร์ดแวร์ > ระบบท่อประปา > ฮาร์ดแวร์และชิ้นส่วนสำหรับงานท่อ > ท่อ: ช่องระบายน้ำที่พื้น; ช่องระบายน้ำตรงที่อาบน้ำ; ช่องระบายน้ำตรงอ่างล้างมือ
en: Hardware > Plumbing > Plumbing Fixture Hardware & Parts > Drains: Floor Drains; Shower Drains; Sink Drains
nb: Maskinvare > Rørlegging > Utstyr og deler for rørmontering > Sluk: Gulvsluk; Dusjsluk; Vasksluk
nl: Bouwmaterialen > Loodgieterswerk > Onderdelen voor sanitair > Afvoer: Vloerafvoer; Doucheafvoer; Gootsteenafvoer
pt-PT: Equipamento > Canalização > Peças e equipamento de fixação de canalização > Escoamentos: Escoamentos de piso; Escoamentos de chuveiro; Escoamentos de pia
tr: Hırdavat > Sıhhi tesisat > Su Tahliye Teçhizatı ve Parçaları > Su Giderleri: Yer Su Giderleri; Duş Su Giderleri; Lavabo Su Giderleri
cs: Kutilství a řemeslo > Vodoinstalace > Instalatérské potřeby a součástky > Odpady: Podlahové vpusti; Sprchové odtoky; Odtoky dřezu
ja: DIY用品 > 水道設備 > 配管固定具・パーツ > 排水関連用品: 床排水管; シャワー排水管; シンク排水管
ko: 철물 > 배관 > 배관 시설 장비/부품 > 배수구: 바닥 배수구; 샤워 배수구; 개수대 배수구
el: Υλικά κατασκευών > Υδραυλικές εγκαταστάσεις > Εξαρτήματα & ανταλλακτικά υδραυλικών ειδών > Αποχετεύσεις: Αποχετεύσεις δαπέδου; Αποχετεύσεις ντους; Αποχετεύσεις νιπτήρα
pl: Sprzęt > Systemy hydrauliczne > Armatura wodociągowa i części > Odpływy: Odpływy podłogowe; Odpływy prysznicowe; Odpływy do zlewu
hr-HR: Željezarija > Vodoinstalaterska oprema > Oprema i dijelovi za vodoinstalatersku opremu > Odvodi: Podni odvodi; Odvodi za tuš; Odvodi za umivaonike
ru: Оборудование и технические изделия > Системы водоснабжения и водоотведения > Комплектующие и детали для сантехнического оборудования > Системы слива: Напольные трапы; Системы слива для душа; Системы слива для раковины
sk-SK: Náradie > Vodoinštalačné práce > Príslušenstvo a diely pre vodovodné armatúry > Odtoky: Podlahové žľaby; Sprchové žľaby; Umývadlové sifóny
sl-SI: Gradbena oprema > Vodovod > Strojna oprema in deli za vodovodne napeljave > Odtoki: Talni odtoki; Odtoki za prho; Odtoki za umivalnike
vi: Phần cứng > Đường ống > Bộ phận và phần cứng của thiết bị đường ống > Cống thoát nước: Cống thoát sàn; Cống thoát nước vòi sen; Cống thoát nước bồn rửa
ro-RO: Feronerie > Instalații sanitare > Accesorii de feronerie și piese pentru instalații sanitare > Scurgeri: Scurgeri de podea; Scurgeri dușuri; Scurgeri chiuvete
bg-BG: Железария > Водоснабдяване и канализация > Аксесоари и части за ВиК оборудване > Отводнители: Подови отводнители; Отводнители за душ; Сифони за мивка
sv: Metallprodukter > Rörmokeri > Vattenkransutrustning och -delar > Avlopp: Golvbrunnar; Duschavlopp; Handfatsavlopp
zh-TW: 硬體 > 管線 > 衛生器具和零件 > 排水管: 地漏; 浴室排水管; 水槽排水管
zh-CN: 五金/硬件 > 管道 > 水管装置和部件 > 排水装置: 地漏; 淋浴排水装置; 水槽排水装置
it: Articoli di ferramenta > Prodotti idraulici > Ferramenta per la riparazione di impianti idraulici > Articoli per idraulica: Scarichi a pavimento; Scarichi doccia; Scarichi del lavandino
da: Isenkram > Sanitet > Dele til sanitære installationer > Afløb: Gulvafløb; Bruseafløb; Håndvaskeafløb
es: Bricolaje > Fontanería > Piezas y herramientas para componentes de fontanería > Desagües: Desagües de suelo; Desagües de ducha; Desagües de fregadero
fr: Quincaillerie > Plomberie > Pièces et matériel de plomberie > Canalisations: Siphons de sol; Siphons de douche; Siphons d’évier
de: Heimwerkerbedarf > Sanitär > Zubehör für sanitäre Anlagen > Abflüsse: Bodenabläufe; Duschabflüsse; Abflüsse für Waschbecken
pt-BR: Ferragens > Encanamento > Peças e ferragens para fixação de encanamento > Ralos: Ralos de piso; Ralos de chuveiro; Ralos de pia
lt-LT: Techninė įranga > Santechnika > Santechnikos įranga ir dalys > Vandens nutekėjimas: Grindų vandens nutekėjimo angos; Dušų vandens nutekėjimo angos; Kriauklių vandens nutekėjimo angos
fi: Rakentaminen > Putkityöt > Putkien kiinnitys ja osat > Viemärit: Lattiaviemärit; Suihkukaivot; Allasviemärit
hu: Hardver > Vízvezeték > Vízvezeték-szerelvény-hardver és -alkatrészek > Lefolyók: Padlólefolyók; Zuhanylefolyók; Mosogatólefolyók